【裁判字號】    97,審交訴,19
【裁判日期】    970326
【裁判案由】    公共危險等
【裁判全文】
臺灣高雄地方法院刑事判決            97年度審交訴字第19號
公  訴  人  臺灣高雄地方法院檢察署檢察官
被      告  丙○○
                    （現於台灣高雄戒治所強制戒治）
上列被告因公共危險等案件，經檢察官提起公訴（96年度偵字第
29887 號），嗣因被告就被訴事實為有罪之陳述，經本院合議庭
裁定由受命法官獨任依簡式審判程序審理，判決如下：
    主  文
丙○○犯共同攜帶兇器竊盜罪，累犯，處有期徒刑柒月；扣案之
T 型開鎖器壹把沒收。又因過失致人於死，處有期徒刑壹年陸月
。又駕駛動力交通工具肇事，致人死亡而逃逸，累犯，處有期徒
刑捌月。應執行有期徒刑貳年陸月；扣案之T 型開鎖器壹把沒收
。
    事    實
一、丙○○與某不詳姓名之成年女子，共同意圖為自己不法之所
    有，於民國96年10月18日13時許，在屏東縣東港鎮○○街街
    道旁，持其所有客觀上具有殺傷力足供為兇器使用之T 型開
    鎖器乙把，竊取甲○○○所有停放該處車牌號碼9S-6028 號
    自小客貨車乙部，得手後，供作代步使用。
二、丙○○無適當之駕駛執照，竟另行起意，於96年10月21日6
    時許，無照駕駛上開竊得之自小貨車搭載不知情之黃佩琪，
    沿高雄縣林園鄉○○路○ 段由北向南方向行駛，欲返回其位
    於高雄縣林園鄉廣應村頂瑤溝121 巷6 號之住處，嗣於同日
    7 時35分許，行經上開路段127 號前時，本應注意車前狀況
    ，而依當時天候晴、日間自然光線、路面乾燥無缺陷、無障
    礙物、視距良好，並無不能注意之情事，竟疏未注意及此，
    衝撞同向左前方由黃昱霖駕駛之車牌號碼6469 -UM自小客車
    後，又失控擦撞路旁電線桿而翻覆，再撞擊行駛在前由乙○
    ○○所騎乘之車牌號碼967-BJS 號重型機車，致乙○○○人
    車倒地而受有傷害；詎丙○○明知其駕駛之上開動力交通工
    具已肇事，乙○○○並因此受有傷害，惟因其所駕駛之自小
    客貨車係竊得之贓物害怕遭警查緝，竟另行起意，未採取必
    要之救護措施，反棄車徒步逃離現場，而乙○○○雖經路人
    通報警方及救護車送醫急救，仍於同日8 時許因肺臟挫傷不
    治死亡。嗣經警接獲通報，循線於同日7 時50分許，在高雄
    縣林園鄉○○○路495 巷口逮捕丙○○，並扣得上揭T 型開
    鎖器1 把。
三、案經高雄縣政府警察局林園分局報請臺灣高雄地方法院檢察
    署檢察官偵查起訴。
    理    由
一、本件被告丙○○所犯為死刑、無期徒刑或最輕本刑為3 年以
    上有期徒刑以外之罪，其於準備程序中就被訴事實為有罪之
    陳述，經法官告知簡式審判程序之旨，並聽取公訴人之意見
    後，依刑事訴訟法第273 條之1 第1 項規定，合議庭裁定由
    受命法官獨任進行簡式審判程序，合先敘明。
二、上揭事實，業據被告丙○○於警詢、偵查及本院審理時自白
    不諱，核與證人李鳳秋、黃昱霖、黃佩琪之證述相符，復有
    贓物認領保管單、車輛尋獲電腦輸入單、現場圖、道路交通
    事故調查報告表(一)、(二)、現場相片計24張、建佑醫院診斷證
    明書、相驗屍體證明書、勘驗筆錄、法醫驗斷書及扣案之T
    型開鎖器1 把等附卷可稽，是本件罪證明確，被告之犯行堪
    以認定。
三、按汽車行駛時，駕駛人應注意車前狀況，並隨時採取必要之
    安全措施，道路交通安全規則第94條第3 項定有明文，此為
    被告應注意之事項。而當時天候晴、日間自然光線、路面乾
    燥無缺陷、無障礙物、視距良好，此有道路交通事故調查報
    告表在卷可稽，是依當時情況，並無不能注意之情事，被告
    竟疏未注意及此，先衝撞同向左前方由黃昱霖駕駛之車牌號
    碼6469 -UM自小客車後，又失控擦撞路旁電線桿而翻覆，再
    撞擊行駛在前由被害人乙○○○所騎乘之車牌號碼967-BJS
    號重型機車，致被害人乙○○○因而死亡，其有過失甚明。
    又本件被害人乙○○○係因本案道路交通事故致生死亡結果
    ，此有相驗屍體証明書在卷可憑，是被害人乙○○○之死亡
    結果與被告之過失行為間，存有相當因果關係亦堪以認定。
四、被告持以為本件竊盜犯行之T 型開鎖器1 支，前端尖銳，係
    金屬材質構成，質地堅硬，客觀上足以對人之生命身體、安
    全構成威脅，自屬兇器無訛；故核被告所為，係犯刑法第32
    1 條第1 項第3 款之攜帶兇器竊盜罪、同法第185 條之4之
    肇事逃逸罪、同法第276 條第1 項之過失致人於死罪。被告
    與某不詳姓名之成年女子間，就竊盜部分有犯意之聯絡，行
    為之分擔，為共同正犯。被告所犯上開3 罪，犯意各別，行
    為互殊，應予分論併罰。又被告前因竊盜案件，經法院判處
    有期徒刑6 月確定，於95年2 月28日執行完畢出監（檢察官
    誤載為95年3 月1 日）等情，有臺灣高等法院被告前案紀錄
    表1 份在卷可稽，是被告受有期徒刑執行完畢後，5 年內再
    故意犯有期徒刑以上之加重竊盜罪及肇事逃逸罪，均為累犯
    ，均應依刑法第47條第1 項規定，分別加重其刑。被告無適
    當之駕駛執照，此業據被告陳明在卷，竟駕駛上揭車輛肇事
    ，因而致被害人乙○○○死亡，爰就被告過失致人於死罪部
    分，依道路交通管理處罰條例第86條第1 項規定加重其刑。
    爰審酌被告正值青壯，不思以正當途徑獲取財物，竟攜帶兇
    器竊取他人財物，侵害他人之財產權，所為誠屬不該，復駕
    車未注意車前狀況並採取適當安全措施，造成被害人乙○○
    ○死亡此一無法彌補之後果，迄今仍未與被害人之家屬成立
    和解，犯罪情節難認輕微；惟念其犯後坦承犯行，態度尚可
    ，及其犯罪之手段及所生損害等一切情狀，分別量處如主文
    所示之刑。至扣案之Ｔ型開鎖器1 把，係被告所有供犯罪所
    用之物，此業據被告供陳在卷，爰依刑法第38條第1 項第2
    款，宣告沒收之。
據上論斷，應依刑事訴訟法第273條之1第1項、第299條第1項前段
、刑法第28條、第321 條第1 項第3 款、第185 條之4 、第276
條第1 項、第47條第1 項、第38條第1 項2 款、第51條第5 款，
刑法施行法第1 條之1 、道路交通管理處罰條例第86條第1 項，
判決如主文。
本案經檢察官鄭益雄到庭執行職務。
中    華    民    國    97    年    3     月    26    日
                    交通法庭      法  官  李淑惠
以上正本證明與原本無異。
如不服本判決應於收受本判決後10日內向本院提出上訴書狀，並
應敘述具體理由，如未敘述上訴理由者，應於上訴期間屆滿後20
日內補提理由書狀於本院（均須按他造當事人之人數附繕本）「
切勿逕送上級法院」。
中    華    民    國    97    年    3     月    26    日
                                  書記官  王淑娟
附錄本件論罪科刑之法條：
刑法第321條第1項第3 款
犯竊盜罪而有左列情形之一者，處6 月以上、5 年以下有期徒刑
：
三、攜帶兇器而犯之者。
中華民國刑法第185條之4：
駕駛動力交通工具肇事，致人死傷而逃逸者，處6 月以上5 年以
下有期徒刑。
中華民國刑法第276條第1 項：
因過失致人於死者，處2 年以下有期徒刑、拘役或2 千元以下罰
金。


司法院資訊處製作；財團法人民間司法改革基金會備份。
